【裁判字號】    95,訴,163
【裁判日期】    950127
【裁判案由】    返還消費借貸款
【裁判全文】
臺灣臺北地方法院民事判決               95年度訴字第163號
    原      告  華僑商業銀行股份有限公司
    法定代理人  甲○○
    訴訟代理人  丁○○
    被      告  富宏建築有限公司
    兼法定代理  丙○○
    人
    被      告  乙○○
    訴訟代理人  丙○○
上列當事人間請求返還消費借貸款事件，本院於民國九十五年一月二十
六日言詞辯論終結，判決如下：
    主      文
被告應連帶給付原告新臺幣柒拾肆萬陸仟肆佰零參元，及自民國九十四
年九月二十九日起至清償日止，按週年利率百分之七．七六九計算之利
息，並自民國九十四年九月三十日起至清償日止，其逾期在六個月以內
者，按上開利率百分之十，其逾期超過六個月者，按上開利率百分之二
十計付違約金。
訴訟費用由被告連帶負擔。
    事      實
甲、原告方面：
一、聲明：如主文所示。
二、陳述：被告富宏建築有限公司（下稱富宏公司）於民國九十四年九
    月二十七日邀同被告丙○○及乙○○為連帶保證人，向原告借款新
    臺幣（下同）九十萬元，借款期限自九十三年九月二十九日起至九
    十八年九月二十九日止，約定自借款日起共分六十期，每一期為一
    個月，按期平均攤還，利息按週年利率百分之七．五機動計息，現
    按週年利率百分之七．七六九計算之利息，並約定被告富宏公司逾
    期償付本息時，除按約定利率計付遲延利息外，逾期在六個月以內
    者，按上開利率百分之十，逾期超過六個月者，按上開利率百分之
    二十計付違約金，且約定被告富宏公司如有任何一宗債務不依約清
    償付息，即喪失期限利益，借款視為全部到期，此有被告所簽訂之
    借據及保證書為憑。詎被告富宏公司自九十四年八月二十九日起，
    即未依約繳付本息，屢經催討，尚有本金七十四萬六千四百零三元
    迄未清償，依約定書第五條第一款約定，被告富宏公司已喪失期限
    利益，借款視為全部到期，是被告富宏公司、丙○○及乙○○應連
    帶清償七十四萬六千四百零三元，及自九十四年九月二十九日起至
    清償日止，按週年利率百分之七．七六九計算之利息，並自九十四
    年九月三十日起至清償日止，其逾期在六個月以內者，按上開利率
    百分之十，其逾期超過六個月者，按上開利率百分之二十計付違約
    金。
三、證據：提出保證書影本一件、借據影本一件、約定書影本一件、還
    款查詢影本一件、華僑銀行存放款牌告利率變動記錄表影本一件等
    件為證。
乙、被告方面：
一、聲明：原告之訴駁回。
二、陳述：被告富宏公司、丙○○及乙○○自承被告富宏公司確有向原
    告借款。
三、證據：被告並未提出任何證據供本院參酌。
    理      由
甲、程序方面：
    按當事人得以合意定第一審管轄法院，但以關於由一定法律關係而
    生之訴訟為限，前項合意，應以文書證之，民事訴訟法第二十四條
    定有明文。本件兩造所簽訂之保證書第四條約定，合意以原告總行
    所在地之地方法院即臺灣臺北地方法院為第一審管轄法院，本院自
    有管轄權，合先敘明。
乙、實體方面：
    按連帶債務之債權人，得對於債務人中之一人或數人或其全體，同
    時或先後請求全部或一部之給付，民法第二百七十三條第一項定有
    明文。本件被告富宏公司、丙○○及乙○○既已自承被告富宏公司
    確有向原告借款，且被告丙○○及乙○○乃被告富宏公司之連帶保
    證人，是被告富宏公司、丙○○及乙○○依法即應負連帶清償責任
    。又本件原告主張之事實，已據其所提出之保證書影本、借據影本
    、約定書影本、還款查詢影本、華僑銀行存放款牌告利率變動記錄
    表影本影本等件為證，核屬相符，自堪信原告之主張為真實。從而
    ，原告請求被告連帶給付七十四萬六千四百零三元，及如主文第一
    項所示之利息、違約金，為有理由，應予准許。
結論：本件原告之訴為有理由，依民事訴訟法第 385 條第 1 項前段、
第 78 條、第 85 條第 2 項，判決如主文。
中      華      民      國    95    年     1    月    27    日
                              民事第二庭法  官  汪漢卿
以上正本係照原本作成
如對本判決上訴，須於判決送達後20日內向本院提出上訴狀
中      華      民      國    95    年     1    月    27    日
                                        書記官  許婉如


司法院資訊處製作；財團法人民間司法改革基金會備份。
